臺灣桃園地方法院刑事判決
111年度壢交簡字第2488號
聲  請  人  臺灣桃園地方檢察署檢察官
被      告  姜余


上列被告因公共危險案件，經檢察官聲請以簡易判決處刑（111
年度速偵字第4744號），本院判決如下：
    主  文
姜余犯不能安全駕駛動力交通工具罪，處有期徒刑伍月，如易
科罰金，以新臺幣壹仟元折算壹日。
    事實及理由
一、本件犯罪事實及證據，均引用檢察官聲請簡易判決處刑書之
    記載（如附件）。
二、論罪科刑：
　㈠核被告姜余所為，係犯刑法第185條之3第1 項第1 款之不能
    安全駕駛動力交通工具罪。　
　㈡爰以行為人之責任為基礎，審酌被告明知酒精成分對人之意
    識能力具有不良影響，酒後駕車對一般往來之公眾及駕駛人
    自身皆具有高度危險性，並當知酒後駕車為近年交通事故發
    生之主因，竟漠視自身及公眾安全，於飲用酒類致不能安全
    駕駛動力交通工具之狀態下，猶仍騎乘普通重型機車上路，
    測得其吐氣所含酒精濃度達每公升0.47毫克，業已達法定每
    公升0.25毫克將近2倍之標準，所為實屬不該，並審酌其犯
    後始終坦承犯行，態度尚佳，兼衡其所駕駛動力交通工具為
    普通重型機車、飲酒後至駕駛上路所經過之時間、行駛之距
    離、行經之路段等客觀危害性程度，暨其於警詢自陳高中畢
    業之智識程度，無業、家境小康之家庭經濟狀況（見偵字卷
    第15頁），及其於本案酒駕犯行並非初犯之素行等一切情狀
    ，量處如主文所示之刑，並諭知易科罰金之折算標準。
三、依刑事訴訟法第449條第1項前段、第3項、第454條第2項，
    刑法第185條之3第1項第1款、第41條第1項前段，刑法施行
    法第1條之1第1項，逕以簡易判決處如主文所示之刑。
四、如不服本判決，得自收受送達之翌日起20日內，向本院提出
    上訴狀（須附繕本），上訴於本院合議庭。
本案經檢察官林姿妤聲請以簡易判決處刑。
中　　華　　民　　國　　111 　年　　12　　月　　 6　　日
                  刑事第七庭      法　官　方楷烽
以上正本證明與原本無異。
如不服本判決，應於判決送達後20日內，向本院提出上訴狀。
                                  書記官　詹右辰
中　　華　　民　　國　　111 　年　　12　　月　　 6　　日
附錄本案論罪法條：
中華民國刑法第185條之3
駕駛動力交通工具而有下列情形之一者，處三年以下有期徒刑，
得併科三十萬元以下罰金：
一、吐氣所含酒精濃度達每公升零點二五毫克或血液中酒精濃度
　　達百分之零點零五以上。
二、有前款以外之其他情事足認服用酒類或其他相類之物，致不
　　能安全駕駛。
三、服用毒品、麻醉藥品或其他相類之物，致不能安全駕駛。因
　　而致人於死者，處三年以上十年以下有期徒刑，得併科二百
　　萬元以下罰金；致重傷者，處一年以上七年以下有期徒刑，
　　得併科一百萬元以下罰金。
曾犯本條或陸海空軍刑法第五十四條之罪，經有罪判決確定或經
緩起訴處分確定，於十年內再犯第一項之罪因而致人於死者，處
無期徒刑或五年以上有期徒刑，得併科三百萬元以下罰金；致重
傷者，處三年以上十年以下有期徒刑，得併科二百萬元以下罰金
。

附件：
臺灣桃園地方檢察署檢察官聲請簡易判決處刑書　
                                   111年度速偵字第4744號
　　被　　　告　姜余　男　60歲（民國00年0月00日生）
　　　　　　　　　　　　住○○市○○區○○路000號
　　　　　　　　　　　　國民身分證統一編號：Z000000000號
上列被告因公共危險案件，業經偵查終結，認為宜聲請以簡易判
決處刑，茲將犯罪事實及證據並所犯法條分敘如下：
          犯罪事實
一、姜余自民國111年11月9日上午6時許起至同日上午8時30分
    許止，在桃園市○○區○○路000號住處內飲用米酒1瓶半後
    ，基於酒後駕駛動力交通工具之犯意，於同日中午12時20分
    許，騎乘車牌號碼000-0000號普通重型機車自上址上路，行
    經桃園市新屋區快速路六段與青富路交岔路口，為警攔查並
    施以吐氣酒精濃度測試，於同日中午12時50分許，測得其吐
    氣所含酒精濃度達每公升0.47毫克而查獲。
二、案經桃園市政府警察局楊梅分局報告偵辦。
　　　　  證據並所犯法條
一、上揭犯罪事實，業據被告姜余於警詢及偵訊中坦承不諱，
    並有酒精濃度測定值列印單、桃園市政府警察局舉發違反道路
    交通管理事件通知單各1份附卷可稽，足認被告之自白與事
    實相符，其犯嫌應堪認定。
二、核被告所為，係犯刑法第185條之3第1項第1款之公共危險罪
    嫌。
三、依刑事訴訟法第451條第1項聲請逕以簡易判決處刑。
    此  致
臺灣桃園地方法院
中　　華　　民　　國　 111　　年　　11　　月　　18　　日
　　　　　　　　　　　　　　　檢　察　官  林姿妤
本件證明與原本無異
中　　華　　民　　國　 111　　年　　11　　月　　28　　日
                              書  記  官  王慧秀
附記事項：
本件係依刑事訴訟法簡易程式辦理，法院簡易庭得不傳喚被告、
輔佐人、告訴人、告發人等出庭即以簡易判決處刑；被告、被害
人、告訴人等對告訴乃論案件如已達成民事和解而要撤回告訴或
對非告訴乃論案件認有受傳喚到庭陳述意見之必要時，請即另以
書狀向簡易法庭陳述或請求傳訊。
所犯法條：
中華民國刑法第185條之3
駕駛動力交通工具而有下列情形之一者，處 3 年以下有期徒刑
，得併科 30 萬元以下罰金：
一、吐氣所含酒精濃度達每公升零點二五毫克或血液中酒精濃度
    達百分之零點零五以上。
二、有前款以外之其他情事足認服用酒類或其他相類之物，致不
    能安全駕駛。
三、服用毒品、麻醉藥品或其他相類之物，致不能安全駕駛。
因而致人於死者，處 3 年以上 10 年以下有期徒刑，得併科 2
百萬元以下罰金；致重傷者，處 1 年以上 7 年以下有期徒刑，
得併科 1 百萬元以下罰金。
曾犯本條或陸海空軍刑法第 54 條之罪，經有罪判決確定或經緩
起訴處分確定，於十年內再犯第 1 項之罪因而致人於死者，處
無期徒刑或 5 年以上有期徒刑，得併科 3 百萬元以下罰金；致
重傷者，處 3 年以上 10 年以下有期徒刑，得併科 2 百萬元以
下罰金。